臺灣屏東地方法院交通事件裁定　　　　 100年度交聲字第15號
原處分機關　交通部公路總局高雄區監理所屏東監理站
法定代理人　高金木
異　議　人　邱治豪
即受處分人
上列受處分人因違反道路交通管理處罰條例事件，對於交通部公
路總局高雄區監理所屏東監理站民國99年12月29日所為之處分（
原處分案號：屏監違字第裁82-V00000000號）聲明異議，本院裁
定如下：
    主  文
異議駁回。
    理  由
一、原處分意旨略以：異議人即受處分人（下稱異議人）邱治豪
    於民國99年10月27日晚上11時30分許，駕駛車牌號碼
    OMB-975 號重型機車，行經屏東縣里港鄉○○○路里港郵局
    前時，因有汽車駕駛人酒精濃度超過規定標準（0.55以上）
    之違規事實，為警掣單舉發，嗣原處分機關即交通部公路總
    局高雄區監理所屏東監理站認異議人上開情形，違反道路交
    通管理處罰條例第35條第1 項第1 款規定，裁處罰鍰新臺幣
    （下同）45,000元，併依同條例第68條第2 項、第24條第1
    項第2 款規定，記違規點數5 點，及應參加道路交通安全講
    習（本件罰鍰部分依行政罰法第26條規定暫緩繳納）等語。
二、聲明異議意旨略以：(一)伊因酒後騎機車，無機車駕照，能否
    吊扣普通小客車或大貨車之駕照，不能將其持有之聯結車駕
    駛吊扣，因伊是職業聯結車司機，靠這份工作來維持家計…
    ；(二)本件記違規點數5 點是否能登記在自小客車或大貨車下
    ，直接記在其持有之聯結車駕照太過嚴格，伊先前駕駛聯結
    車因違規而被記了違規點數3 點，再與本案合併的話，就立
    刻被吊扣或扣銷聯結車之駕照，希望法院能再給一次機會，
    為此聲明異議等語。
三、按「汽車駕駛人有下列情形之一者，不得駕車：．．二、飲
    用酒類或其他類似物後其吐氣所含酒精濃度超過每公升○‧
    二五毫克或血液中酒精濃度超過百分之○‧○五以上。」、
    「汽車駕駛人，駕駛汽車經測試檢定有下列情形之一者，處
    新臺幣一萬五千元以上六萬元以下罰鍰，並當場移置保管該
    汽車及吊扣其駕駛執照一年；因而肇事致人受傷者，並吊扣
    駕駛執照二年．．：一、酒精濃度超過規定標準。」；「領
    有汽車駕駛執照之汽車駕駛人，除駕駛聯結車、大客車、大
    貨車外之非其駕駛執照種類之車輛，違反本條例及道路交通
    安全規則之規定，應受吊扣駕駛執照情形時，無因而肇事致
    人受傷或重傷者，記違規點數5 點。但1 年內違規點數共達
    六點以上或再次應受吊扣駕駛執照情形者，併依原違反本條
    例應受吊扣駕駛執照處分規定，吊扣其駕駛執照」；「汽車
    駕駛人，有下列情形之一者，應接受道路交通安全講習：二
    、有第三十五條第一項規定之情形。」道路交通安全規則第
    114 條第2 款、道路交通管理處罰條例第35條第1 項第1 款
    、第68條第2 項、第24條第1 項第2 款分別定有明文。又依
    第68條第2 項之文義解釋，該項規定係指憑證駕駛他級（次
    級）車輛，諸如持用職業聯結車駕駛執照駕駛小型車，或持
    用一般小型車駕照騎乘輕型機車等情形，且該項規定於已肇
    事致人受傷之案例，並無適用之空間，合先指明。
四、按汽車駕駛執照之核發、管理，採「一照主義」，即目前監
    理機關駕駛執照分為1.汽車駕駛執照分為下列各類：A 、小
    型車普通駕駛執照。B 、大貨車普通駕駛執照。C 、大客車
    普通駕駛執照。D 、聯結車普通駕駛執照。E 、小型車職業
    駕駛執照。F 、大貨車職業駕駛執照。G 、大客車職業駕駛
    執照。F 、大貨車職業駕駛執。I 、國際駕駛執照。2 、機
    車駕駛執照分為下列各類：A 、輕型機器腳踏車駕駛執照。
    B 、重型機器腳踏車駕駛執照( 與C 類同級) 。C 、普通重
    型機器腳踏車駕駛執照。D 、大型重型機器腳踏車駕駛執照
    。兩種分別僅持有各車種最高類駕駛執照( 例：持有聯結車
    職業駕駛執照就無小型車普通駕駛執照、大貨車普通駕駛執
    照、大客車普通駕駛執照、聯結車普通駕駛執照、小型車職
    業駕駛執照、大貨車職業駕駛執照、大客車職業駕駛執照)
    ，因此，中華民國國民及境內居留之外國人僅可以持有取得
    高一車類之汽車駕駛執照及機車駕駛執照各乙枚，合先敘明
    。
五、另按「駕駛人違規記點，其累計點數，汽車、機器腳踏車之
    駕駛執照應分開計算；但依本條例第六十八條第二項累計點
    數且駕駛人僅領有汽車或機器腳踏車其中一種駕駛執照者，
    不分開計算。」道路交通駕駛人違規記點及汽車違規紀錄作
    業處理要點第8 條定有明文。
六、經查：
  (一)異議人於上揭時、地因有汽車駕駛人酒精濃度超過規定標準
    ，為警依法掣單舉發違規，而異議人同一酒後駕車之行為，
    因同時觸犯刑法第185 條之3 之公共危險罪，亦遭移送臺灣
    屏東地方法院檢察署檢察官偵辦，經該署檢察官以99年度偵
    字第11350 號為聲請簡易判決處刑等情，有臺灣高等法院被
    告前案紀錄表、臺灣屏東地方法院檢察署檢察官99年度偵字
    第11350 號緩起訴處分書各1 份在卷可考。又異議人就上開
    酒後駕車之行為，並不爭執，是異議人酒後超過規定標準駕
    駛動力交通工具而為警查獲之事實，堪以認定。
  (二)本件違規當時異議人所持有之駕駛執照種類為最高級之聯結
    車職業駕駛執照，有證號查詢汽車駕駛人1 紙在卷可按，依
    前開說明，異議人既有聯結車職業駕駛執照，即不會再有其
    他各類汽車之駕駛執照。再者，異議人於本件事發時並未持
    有普通重型機器腳踏車駕駛執照，有證號查詢機車駕駛人1
    紙在卷可考，依前述說明，異議人符合道路交通駕駛人違規
    記點及汽車違規紀錄作業處理要點第8 條但書之規定，其本
    次記違規點數5 點之裁罰係登記在其所持有之汽車駕駛執照
    即聯結車職業駕駛執照之下並無違誤，異議人之異議是為無
    理由。
  (三)又異議人另陳是否能吊扣普通小客車或大貨車駕照，而非吊
    扣其聯結車職業駕駛執照，惟本件原處分機關依照道路交通
    管理處罰條例第68條第2 項之規定裁罰記異議人違規點數5
    點，而非吊扣其駕駛執照，異議人就此部分聲明異議，亦屬
    無理由。
  (四)綜上所陳，異議人既有上開違規情事，原處分機關依道路交
    通管理處罰條例第35條第1 項第1 款、第68條第2 項、第24
    條第1 項第2 款及違反道路交通管理事件統一裁罰基準表等
    規定，裁處異議人罰鍰45,000元，記違規點數5 點及應參加
    道路交通安全講習，於法並無不合，異議人之異議，為無理
    由，應予駁回。
七、依道路交通管理處罰條例第87條第2 項，道路交通事件處理
    辦法第18條，裁定如主文。
中    華    民    國   100    年    2     月    14    日
                  交通法庭      法  官  簡光昌
以上正本證明與原本無異。
如不服本裁定應於收受送達後5 日內向本院提出抗告書狀敘述抗
告之理由抗告於台灣高等法院高雄分院。
中    華    民    國   100    年    2     月    14    日
                                書記官  林祥玉